# 存货采用账龄法计提跌价准备合适吗？

提问人：咖啡更新 时间：2021-01-21 19:44:06
请问存货按照库龄长短，按比例计提存货跌价准备合适吗？比如 1 年期计提5%， 2 年期计提10%。有没有法规依据？作为审计人员我是否要按照成本与可变现净值的方法重新测算？

回答人：chenyiwei
赞同 3 楼回复意见，另外补充几点：
1 、对于企业自行确定的存货组合、库龄划分标准、每个库龄段的计提比例等，都需要注意获取审计证据加以复核。对会计估计的审计历来是一大难点。
2 、库龄分析法的适用，要求存货的可变现净值与库龄存在直接对应关系，一般限于：（ 1 ）有严格保质期限制的商品，如食品、药品等；（ 2 ）技术、款式升级换代很快的商品，如电子产品、服装等；（ 3 ）有较强季节性的商品等。